【裁判字號】    97,抗,114
【裁判日期】    970430
【裁判案由】    返還擔保金
【裁判全文】
臺灣高等法院臺南分院民事裁定    97年度抗字第114號
抗告人  乙○
上列抗告人因與相對人甲○○間請求返還擔保金再審事件，對於
中華民國97年2月29日台灣雲林地方法院97年度聲再字第1號裁定
提起抗告，本院裁定如下：
    主  文
抗告駁回 。
抗告訴訟費用由抗告人負擔。
    理  由
一、按「裁定已經確定，而有第496條第1項或第497條之情形者
    ，得準用本編之規定，聲請再審。」、「再審之訴，應於三
    十日之不變期間內提起。前項期間，自判決確定時起算，判
    決於送達前確定者，自送達時起算；其再審之理由發生或知
    悉在後者，均自知悉時起算。但自判決確定後已逾五年者，
    不得提起。」，民事訴訟法第507條、第500條第1項、第2項
    分別定有明文。又所謂表明再審理由，必須指明確定判決有
    如何合於法定再審事由之具體情事始為相當，倘僅泛言有何
    條款之再審事由，而無具體情事者，仍難謂已合法表明再審
    事由。既未合法表明再審事由，即為無再審之事由，性質上
    無庸命其補正（最高法院61年台再字第137號判例意旨參照
    ）。
二、抗告意旨略以：本案業經司法院行政及懲戒廳處分後，情事
    已發生變更，應有民事訴訟法第496條第1項第7款至第13款
    違背法令之情形，原裁定駁回伊再審之聲請，核係違背法令
    ，為此提起抗告，求為廢棄原裁定云云。
三、經查：
  (一)抗告人指摘本件原確定裁定（原審法院82年度聲字第30號）
    具有法定再審事由云云。惟查，原審法院82年度聲字第30號
    返還擔保金事件，抗告人對於原審法院上開裁定不服，提起
    抗告，經本院82年度抗字第95號裁定駁回，抗告人提起再抗
    告，亦經最高法院於民國（下同）82年7月17日以82年度台
    抗字第294號裁定駁回，裁定正本並於同年月20日送達予抗
    告人，而告確定，有送達證書附於該卷第34頁可稽，此經原
    審法院依職權調閱上開卷宗查核無訛。是抗告人遲至96年12
    月28日始向原審法院聲請本件再審，顯已逾30日之法定不變
    期間。況原審法院82年度聲字第30號民事裁定自確定後迄今
    ，亦已逾5年期間，其再審之聲請難認為合法，原裁定駁回
    再審之聲請，於法並無不合。
  (二)況抗告意旨並未指摘原確定裁定有何違法或不當之具體事由
    ，僅泛言有民事訴訟法第496條第1項第7款至第13款之再審
    事由云云，難謂已合法表明再審事由。抗告意旨指摘原裁定
    不當，求為廢棄改判，非有理由，應予駁回。
四、結論：本件抗告為無理由，依民事訴訟法第九十五條、第七
    十八條，裁定如主文。
中    華    民    國    97    年    4   月      30    日
                    民事第三庭    審判長法  官  陳光秀
                                        法  官  莊俊華
                                        法  官  曾平杉
上為正本係照原本作成。
不得再抗告。
中    華    民    國    97    年    4   月      30    日
                                        書記官  葉秀珍


司法院資訊處製作；財團法人民間司法改革基金會備份。
